臺灣高等法院臺南分院刑事判決　　　　　　九十一年度上易字第一五二號　 Ｃ
　　　上　訴　人
　　　即　被　告　甲　○　○
右上訴人因違反毒品危害防制條例案件，不服臺灣臺南地方法院九十一年度易字第七
二三號中華民國九十一年七月二十三日第一審判決（起訴案號：臺灣臺南地方法院檢
察署九十一年度毒偵字第四二六號），提起上訴，本院判決如左：
      主      文
上訴駁回。
      事      實
一、甲○○曾因違反麻醉藥品管理條例案件，經法院判處有期徒刑一年四月，於民國
    （下同）八十四年十二月二十八日執行完畢。仍未悔改，又因施用毒品案件，經
    原審法院於八十八年四月十九日，以八十八年度毒聲字第一二五○號裁定送觀察
    勒戒後，認有繼續施用毒品之傾向，復以八十八年度毒聲字第一五二四號裁定強
    制戒治。其間曾經以八十九年度毒聲字第一三二號裁定停止戒治及以八十九年度
    毒聲字第一三八九號撤銷停止戒治，嗣於九十年二月十九日，因戒治期滿經檢察
    官以九十年度戒毒偵字第八六號為不起訴處分確定（一犯）。嗣甲○○又基於概
    括犯意，自九十年二月間之某日起，至九十年八月二日晚間八時二十分回溯九十
    六小時之某日，連續在不詳地點，多次施用第二級毒品安非他命。嗣為警於九十
    年八月二日晚間八時二十分許，在臺南市警察局第六分局大林派出所採尿而查獲
    。
二、案經臺南市警察局第六分局報請臺灣台南地方法院檢察署檢察官偵查起訴。
      理      由
一、右揭犯罪事實，業據上訴人即被告甲○○於原審審理中（僅承認一次）供承不諱
    ，且被告經當場採尿送驗後，尿液中亦呈現甲基安非他命陽性反應，此有臺南市
    衛生局出具之尿液檢驗成績書一份附卷足憑，罪證已臻明確，被告犯行堪以認定
    。
二、核被告所為，係犯毒品危害防制條例第十條第二項之施用第二級毒品罪。被告為
    施用而持有第二級毒品之行為，其持有之低度行為，已為施用之高度行為所吸收
    ，不另論罪。被告所為多次犯行，時間緊接，基本構成要件相同，依法應論以連
    續犯，並加重其刑。被告曾因違反麻醉藥品管理條例案件，經法院判處有期徒刑
    一年四月，於八十四年十二月二十八日執行完畢，有台灣高等法院被告全國前案
    紀錄表在卷可稽，茲五年內又犯本件之罪，應依累犯之規定，遞加重其刑。原審
    法院判決因認被告犯行事證明確，適用毒品危害防制條例第十條第二項、刑法第
    十一條前段、第五十六條、第四十七條之規定，並審酌被告之品性及其犯罪之動
    機、目的、無視於毒品對於自身健康之戕害及國家對於杜絕毒品犯罪之禁令，惟
    犯後坦承犯行、態度尚佳等一切情狀，量處有期徒刑捌月，原審判決認事用法均
    無不合，量刑亦稱妥適，被告上訴意旨謂量刑過重，指摘原判決不當，並無可取
    ，為無理由，應予駁回。
據上論結，應依刑事訴訟法第三百六十八條，判決如主文。
本案經檢察官王碧霞到庭執行職務。
中    華    民    國      九十一      年      十      月      十四      日
                                  臺灣高等法院臺南分院刑事第四庭
                                      審判長法官  陳    義    仲
                                            法官  楊    子    莊
                                            法官  宋    明    蒼
右正本證明與原本無異。
不得上訴。
                                      法院書記官  余    素    美
中    華    民    國      九十一      年      十      月     十五       日
附錄法條：
毒品危害防治條例第十條第二項：
施用第二級毒品者，處三年以下有期徒刑。
